臺灣臺北地方法院刑事判決　　　　　　　　　　　　九十三年度訴字第一三九七號
　　公　訴　人　臺灣板橋地方法院檢察署檢察官
　　被　　　告　甲○○
右列被告因違反毒品危害防制條例案件，經臺灣板橋地方法院檢察署檢察官提起公訴
（九十三年度毒偵字第二二九０號），經臺灣板橋地方法院判決管轄錯誤，移送本院
管轄，由本院合議庭裁定改依簡式審判程序審理，茲判決如左：
    主    文
甲○○施用第一級毒品，處有期徒刑玖月；又施用第二級毒品，處有期徒刑肆月，應
執行有期徒刑壹年。
    事    實
一、甲○○前有殺人未遂、恐嚇、妨害公務及違反肅清煙毒條例等前科，其中於民國
    七十九年間，因違反肅清煙毒條例案件，先後經臺灣高等法院分別於七十九年五
    月二十三日以七十九年度上訴字第一五三九號刑事判決判處有期徒刑四年六月確
    定，以及於八十年六月十二日以八十年度上訴字第一六四六號刑事判決判處有期
    徒刑四年六月確定，上開二罪，嗣經臺灣高等法院於八十年九月四日以八十年度
    聲字第八五三號裁定應執行有期徒刑八年確定，自七十九年五月二十三日起入監
    執行至八十三年一月十九日假釋出獄，嗣於八十七年一月二十日假釋期滿未經撤
    銷，以執行完畢論（惟本案不構成累犯）。且曾於八十七年間，因施用毒品案件
    ，經臺灣新竹地方法院於八十七年八月三日以八十七年度毒聲字第三七八號裁定
    月二日以八十七年度毒聲字第五八五號裁定令入戒治處所強制戒治一年，經臺灣
    高等法院於八十七年十月二十日以八十七年度毒抗字第三六二號駁回抗告確定，
    經臺灣新竹地方法院於八十八年二月二十三日以八十八年度毒聲字第二六四號裁
    定停止戒治所餘戒治期間付保護管束，保護管束期滿日期為八十八年九月二日，
    嗣因撤銷停止戒治之裁定書（臺灣新竹地方法院八十八年度毒聲字第一六七八號
    ）未於保護管束期滿前合法送達，視為保護管束期滿未經撤銷，經臺灣新竹地方
    法院檢察署檢察官於八十九年一月二十四日以八十八年度戒毒偵字第六號為不起
    訴處分確定。復於九十年間，因施用毒品案件，經本院於九十年六月十一日以九
    十年度毒聲字第一二九七號裁定令入戒治處所施以強制戒治一年，於九十一年三
    月十四日經本院以九十一年度毒聲字第五二一號裁定停止戒治所餘戒治期間付保
    護管束，復於九十一年五月三十日經本院以九十一年度毒聲字第一０五六號裁定
    撤銷停止戒治，令入戒治處所施以強制戒治，嗣於九十三年一月九日執行完畢，
    該施用毒品案件，並經臺灣高等法院於九十一年三月二十九日以九十一年度上訴
    字第三七八號刑事判決判處有期徒刑九月，於九十一年六月六日經最高法院以九
    十一年度台上字第三一六二號刑事判決駁回上訴確定在案。竟仍不知戒除，又於
    九十二年十二月二十六日晚上六時許至七時許之某時許，在其臺北市松山區○○
    ○路三三巷三０號四樓住處內，以將第一級毒品海洛因、第二級毒品安非他命置
    入玻璃瓶吸食器內，再以火燒烤之方式，先後施用第一級毒品海洛因及第二級毒
    品安非他命各一次。嗣於同年月二十七日上午十一時十分許，在臺北縣五股鄉○
    ○路一八九巷二０號十八樓之二處，因另案通緝為警查獲後，經警對其採尿送驗
    結果呈嗎啡及安非他命陽性反應，始知上情。
二、案經臺北市政府警察局大同分局移送臺灣板橋地方法院檢察署檢察官偵查起訴，
    經臺灣板橋地方法院判決管轄錯誤，移送本院管轄。
    理    由
一、訊據被告甲○○對於右揭犯罪事實坦承不諱，經將被告於上開時、地為警查獲後
    ，在臺北市政府警察局大同分局第三組經警對其所採得之尿液送驗結果，確呈嗎
    啡及安非他命陽性反應，此有臺北市政府警察局大同分局煙毒、麻藥案件尿液委
    驗單及明生生物科技股份有限公司濫用藥物檢體檢驗報告各一份在卷可稽（九十
    三年度核退字第一０四０號偵查卷第五頁至第七頁），足認被告上開自白與事實
    相符。
二、被告曾於八十七年間，因施用毒品案件，經臺灣新竹地方法院於八十七年八月三
    日以八十七年度毒聲字第三七八號裁定送觀察、勒戒後，認有繼續施用毒品之傾
    向，經臺灣新竹地方法院於八十七年九月二日以八十七年度毒聲字第五八五號裁
    定令入戒治處所強制戒治一年，經臺灣高等法院於八十七年十月二十日以八十七
    年度毒抗字第三六二號駁回抗告確定，經臺灣新竹地方法院於八十八年二月二十
    三日以八十八年度毒聲字第二六四號裁定停止戒治所餘戒治期間付保護管束，保
    護管束期滿日期為八十八年九月二日，嗣因撤銷停止戒治之裁定書（臺灣新竹地
    方法院八十八年度毒聲字第一六七八號）未於保護管束期滿前合法送達，視為保
    護管束期滿未經撤銷，經臺灣新竹地方法院檢察署檢察官於八十九年一月二十四
    日以八十八年度戒毒偵字第六號為不起訴處分確定。復於九十年間，因施用毒品
    案件，經本院於九十年六月十一日以九十年度毒聲字第一二九七號裁定令入戒治
    處所施以強制戒治一年，於九十一年三月十四日經本院以九十一年度毒聲字第五
    二一號裁定停止戒治所餘戒治期間付保護管束，於九十一年五月三十日經本院以
    九十一年度毒聲字第一０五六號裁定撤銷停止戒治，令入戒治處所施以強制戒治
    ，嗣於九十三年一月九日執行完畢在案，該施用毒品案件，並經臺灣高等法院於
    九十一年三月二十九日以九十一年度上訴字第三七八號刑事判決判處有期徒刑九
    月，於九十一年六月六日經最高法院以九十一年度台上字第三一六二號刑事判決
    駁回上訴確定在案，此有臺灣新竹地方法院檢察署上開不起訴處分書、本院上開
    九十年度毒聲字第一二九七號、九十一年度毒聲字第五二一號裁定、臺灣高等法
    院上開刑事判決及被告全國前案紀錄表各一份在卷可參，是以，本件係被告因施
    用毒品案件先後經觀察、勒戒及強制戒治執行完畢，並由檢察官為不起訴處分確
    定及本院論罪科刑後，五年以內三犯本件施用第一級毒品、第二級毒品罪之事實
    甚明。從而，本件事證明確，被告上開犯行，洵堪認定，應予依法論處。
三、按毒品危害防制條例全文三十六條業於被告行為後修正，且於九十三年一月九日
    施行，修正後該條例第二十三條第二項規定：觀察、勒戒執行完畢釋放後，五年
    內再犯第十條之罪者，檢察官應依法追訴。執之與修正前同條例第二十條第二項
    、第三項前段規定：經觀察勒戒後，無繼續施用毒品傾向者，應由檢察官為不起
    訴之處分；依前項規定為不起訴處分後，五年內再犯第十條之罪，經觀察、勒戒
    後，認有繼續施用毒品之傾向或三犯以上者，不適用前項之規定。即意指應依法
    訴追之旨相較，就本件被告之前揭情形而言，不論依修正前、後之規定，均合於
    應對之起訴之程序要件，自無有利、不利之別。再者，有關施用第一級毒品、第
    二級毒品之罰則，其法定刑度於修正前、後並未更動，亦無有利、不利之別，是
    以依修正後該條例第三十五條第一項第三款之規定，自應依修正後之規定處斷。
四、是核被告所為，係犯修正後毒品危害防制條例第十條第一項、第二項之施用第一
    級毒品、第二級毒品罪。被告持有第一級毒品海洛因、第二級毒品安非他命，進
    而施用，其持有第一級毒品海洛因、第二級毒品安非他命之低度行為，應分別為
    其施用第一級毒品海洛因、第二級毒品安非他命之高度行為所吸收，均不另論罪
    又被告所犯上開二罪間，犯意各別，行為有異，構成要件亦不相同，應予分論併
    罰。爰審酌被告前因施用毒品案件經觀察、勒戒及強制戒治期滿並由檢察官為不
    起訴處分確定，再經本院裁定強制戒治執行完畢後，仍不知戒除，又於上開時、
    地施用第一級毒品海洛因及第二級毒品安非他命各一次、施用為自戕行為、所生
    危害及嗣於本院審理時雖坦承犯行，惟於警詢時及偵查中均矢口否認犯行，顯非
    全然已知悔改等一切情狀，各量處如主文所示之刑，並定其應執行之刑。
五、按被告所犯為死刑、無期徒刑、最輕本刑三年以上有期徒刑之罪或高等法院管轄
    第一審案件以外之罪，並經被告於準備程序就被訴事實為有罪之陳述，經告知簡
    式審判程序之旨，並聽取被告及檢察官之意見後，經本院合議庭依刑事訴訟法第
    二百七十三條之一規定，裁定由受命法官獨任進行簡式審判程序審理，併予敘明
    。
據上論斷，刑事訴訟法第二百七十三條之一、第二百九十九條第一項前段，修正後毒
品危害防制條例第十條第一項、第二項，刑法第十一條前段、第五十一條第五款，判
決如主文。
本案經檢察官賴淑芬到庭執行職務。
中　　　華　　　民　　　國　　九十三　　年　　 十二 　　月　　　七　　　日
                                  臺灣臺北地方法院刑事第十五庭
                                      法  官  吳麗英
右正本證明與原本無異。
如不服本判決，應於送達後十日內，向本院提出上訴狀。
                                      書記官  田華仁
中　　　華　　　民　　　國　　九十三　　年　　 十二 　　月　　　九　　　日
附錄本案論罪科刑法條：
毒品危害防制條例第十條：施用第一級毒品者，處六月以上五年以下有期徒刑。
                        施用第二級毒品者，處三年以下有期徒刑。
